臺灣苗栗地方法院刑事判決　　　　　　 100年度簡上字第62號
上　訴　人
即　被　告　謝清林
上列上訴人即被告因違反家庭暴力防治法案件，不服本院簡易庭
100 年度苗簡字第478 號，中華民國100 年5 月31日第一審刑事
簡易判決（聲請簡易判決處刑書案號：臺灣苗栗地方法院檢察署
100 年度偵字第1588號），提起上訴，本院管轄之第二審合議庭
判決如下：
    主  文
上訴駁回。
謝清林緩刑參年，緩刑期內付保護管束。
    事  實
一、謝清林係朱金蓮之前夫，彼此間具有家庭暴力防治法第3 條
    第1 款所定之家庭成員關係。謝清林於民國99年12月17日，
    經本院以99年度家護字第384 號民事通常保護令裁定，不得
    對朱金蓮實施身體或精神上不法侵害之行為；不得對朱金蓮
    為騷擾行為；保護令之有效期間為10月。其明知上開通常保
    護令之內容，仍基於違反上開保護令及傷害之犯意，於100
    年3 月6 日13時許，在苗栗縣苗栗市福安里23鄰大東家20號
    自宅，持水管1 條毆打朱金蓮，導致朱金蓮背部受有輕微瘀
    傷（傷害部分，未據告訴），而對朱金蓮施實身體上不法侵
    害之行為，並接續多次以「幹你娘」辱罵朱金蓮而騷擾之。
    嗣經朱金蓮報警處理，始查悉上情。
二、案經朱金蓮訴由苗栗縣警察局苗栗分局報告臺灣苗栗地方法
    院檢察署檢察官偵查後，聲請本院逕以簡易判決處刑。
    理  由
一、上訴意旨略以：上訴人對於聲請簡易判決處刑書所載之犯罪
    事實不爭執，對於這件事情上訴人確實有錯，也尊重檢調機
    關調查，惟因上訴人與告訴人朱金蓮已達成和解，並經告訴
    人具狀撤回告訴在案，希望法院能再給上訴人一次機會，上
    訴人一定會改過等語。
二、證據能力方面判斷：按「被告以外之人於審判外之陳述，雖
    不符前4 條之規定，而經當事人於審判程序同意作為證據，
    法院審酌該言詞陳述或書面陳述作成時之情況，認為適當者
    ，亦得為證據。」、「當事人、代理人或辯護人於法院調查
    證據時，知有第159 條第1 項不得為證據之情形，而未於言
    詞辯論終結前聲明異議者，視為有前項之同意。」刑事訴訟
    法第159 條之5 第1 項、第2 項分別定有明文。查本院援為
    後開事實認定之「供述證據」，概經被告於審判程序同意作
    為證據（見本院卷第25頁），且迄至言論終結前均未有任何
    異議，兼以本院自形式上察其作成、取得當時之外部情況，
    亦俱無「任意性」或「信用性」違反而顯然不適當之情形，
    故應與刑事訴訟法第159 條之5 第1 項、第2 項之規定相符
    。因認關此證人於「審判外之言詞陳述或書面陳述」，之於
    本案而言，均有證據能力，而毋庸再依刑事訴訟法第159 條
    之1 至同法第159 條之4 等規定為個別性之斟酌。另除供述
    證據以外，其餘業經本院援為後開事實認定之「非供述證據
    」，均核無公務員違法採證之情形，並經本院於審判期日，
    依刑事訴訟法第164 條規定，踐行證據調查之法定程序，提
    示被告而使其辨認，則其證據能力之具備，亦毋待言。
三、訊據上訴人即被告謝清林對於本件違反保護令之犯行，坦承
    不諱，並據告訴人即被害人朱金蓮於警詢及偵查時證述明確
    ，核其所述亦與證人即在場目擊者（被告及告訴人之女）謝
    雅卉於警詢及偵訊筆錄內容相符，復有本院民事庭99年度家
    護字第384 號民事通常保護令影本1 份、被害人傷勢照片3
    張在卷足稽及水管1 條扣案可憑，堪信被告自白與事實相符
    ，故本件事證明確，其犯行洵堪認定。
四、核被告謝清林所為，係犯家庭暴力防治法第61條第1 款、第
    2 款之違反保護令罪。原審審酌被告明知告訴人已聲請保護
    令，仍漠視公權力之存在，以及犯罪動機、目的、手段、所
    生之危害等一切情狀，量處被告拘役40日，如易科罰金以新
    台幣1,000 元折算1 日，扣案之水管1 條予以沒收，其認事
    用法並無違誤，量刑亦屬恰當，應予維持，上訴意旨指摘原
    審簡易判決不當，為無理由，應予駁回。又被告前雖於85年
    因詐欺案件，經臺灣新竹地方法院以85年度易字第2753號判
    處有期徒刑8 月，嗣由臺灣高等法院以86年度上易字第2191
    號駁回上訴確定，於87年3 月26日執行完畢，然執行完畢後
    5 年以內未曾因故意犯罪受有期徒刑以上刑之宣告，有臺灣
    高等法院被告全國前案紀錄表1 紙附卷可稽。本院審酌被告
    係因一時失慮致罹刑章，其犯後亦深表悔悟，戮力與告訴人
    達成和解，併考量告訴人亦具狀向本院表示，其與被告係因
    意見理念有所不合致生本件衝突，現雙方已和解、改進，家
    庭亦美滿融合相處互愛，維持良好夫妻情等語（見聲請撤回
    告訴狀所載，本院100 年度苗簡字第478 號卷第19頁），足
    見被告已獲得告訴人之宥恕，並應知家和萬事興之道理，堪
    認被告經此科刑教訓，信當知所警惕，而無再犯之虞，因認
    所受刑之宣告，以暫不執行為適當，爰依刑法第74條第1 項
    第2 款規定，宣告緩刑3 年，以觀後效，並啟自新；又因本
    件為家庭暴力罪，依家庭暴力防治法第38條第1 項規定，併
    諭知緩刑期內應付保護管束。
據上論斷，應依刑事訴訟法第455 條之1 第1 項、第3 項、第36
8 條，家庭暴力防治法第38條第1 項，刑法第11條、第74條第1
項第2 款，判決如主文。
本案經檢察官盧明軒到庭執行職務。
中    華    民    國  100     年    10    月    18    日
            刑事第三庭審判長法  官  魏宏安
                            法  官  陳文貴
                            法  官  游欣怡
以上正本證明與原本無異。
本件判決不得上訴。
中    華    民    國  100     年    10    月    18    日
                            書記官  涂村宇
附錄本案論罪科刑法條全文：
家庭暴力防治法第61條
違反法院依第14條第1項、第16條第3項所為之下列裁定者，為本
法所稱違反保護令罪，處3年以下有期徒刑、拘役或科或併科新
臺幣 10 萬元以下罰金：
一、禁止實施家庭暴力。
二、禁止騷擾、接觸、跟蹤、通話、通信或其他非必要之聯絡行
    為。
三、遷出住居所。
四、遠離住居所、工作場所、學校或其他特定場所。
五、完成加害人處遇計畫。